臺灣新竹地方法院刑事判決
110年度交易字第2號
公  訴  人  臺灣新竹地方檢察署檢察官
被      告  莊淑惠


上列被告因過失傷害案件，經檢察官提起公訴（109年度偵字第9
782號），本院判決如下︰
    主  文
莊淑惠犯過失傷害罪，處拘役參拾伍日，如易科罰金，以新臺幣
壹仟元折算壹日。
    事  實
一、莊淑惠於民國109年4月16日下午5時38分許，騎乘車牌號碼0
    00-000號之機車（下稱A車），在新竹科學園區工業東四路
    之科學城物流中心停車場內，沿該停車場車道旁路面欲逆向
    進入該停車場車道朝機車格旁垃圾子車方向行駛，行經該路
    面與停車場車道之交岔路口時，本應注意汽車行經無號誌之
    交岔路口應減速慢行，以作隨時停車之準備，且應注意車前
    狀況，並隨時採取必要之安全措施，而依當時狀況並無不能
    注意之情事，竟疏未注意即貿然前行，適楊佳瑩駕駛車牌號
    碼000-000號之機車（下稱B車），自該停車場機車格旁之車
    道行經前開交岔路口，楊佳瑩因見莊淑惠突然出現，因重心
    不穩剎車不及而人車倒地，楊佳瑩因而受有左側尺骨骨幹骨
    折、併左手肘肱骨頭脫臼、疑似神經損傷等傷害。
二、案經楊佳瑩訴由內政部警政署保安警察第二總隊第三大隊第
    一中隊報請臺灣新竹地方檢察署檢察官偵查後起訴。
    理  由
壹、證據能力：
一、按被告以外之人於審判外之言詞或書面陳述，除法律有規定
    者外，不得作為證據。被告以外之人於審判外之陳述，雖不
    符刑事訴訟法第159條之1至第159條之4之規定，而經當事人
    於審判程序同意作為證據，法院審酌該言詞陳述或書面陳述
    作成時之情況，認為適當者，亦得為證據，刑事訴訟法第15
    9條第1項、第159條之5第1項分別定有明文。查本件判決其
    餘所引證據屬傳聞證據部分，被告莊淑惠就上開傳聞證據，
    於本院準備程序中，均同意具證據能力（見本院卷第29頁）
    ，而本院審酌該等傳聞證據作成時之情況，並無違法取證及
    證明力過低之瑕疵，亦認以之作為證據為適當，依前揭規定
    說明，自得為證據。
二、本件其餘非供述證據，被告並未於本院言詞辯論終結前表示
    無證據能力，復查其取得過程亦無何明顯瑕疵，而認均具證
    據能力。
貳、實體部分：
一、認定犯罪事實所憑之證據及理由： 
　㈠上開犯罪事實業據被告莊淑惠於本院審理中坦承不諱（見本
    院卷第61頁至第62頁），核與證人即告訴人楊佳瑩於警詢、
    偵訊及本院審理中之證述相符（見偵查卷第10頁至第11頁、
    第16頁、第35頁、第35頁，本院卷第51頁至第56頁），此外
    ，復有告訴人之新竹馬偕紀念醫院普通證明書、道路交通事
    故現場圖、保安警察第二總隊第一中隊道路交通事故當事人
    登記聯單、事故現場照片、科學城物流股份有限公司109年1
    0月6日（109）竹科總字第27號函所附事故現場平面圖、告
    訴人之公傷病假申請表、科學城物流股份有限公司之衛星地
    圖及科學城物流股份有限公司之監視器截圖等件在卷可佐（
    見偵查卷第12頁、第14頁第21頁至第22頁、第30頁至第31頁
    、第36頁第40頁至42頁），且經本院當庭勘驗監視器畫面無
    訛（見本院卷第30頁至第31頁）。
　㈡起訴意旨固認被告所駕駛之A車有與告訴人所駕駛之B車發生
    碰撞乙節，經查，證人楊佳瑩雖於警詢、偵訊及本院審理中
    均就其倒地前，其所駕駛之B車前輪有與被告所駕駛之A車發
    生碰撞乙節，證述歷歷（見偵查卷第16頁、第35頁背面，本
    院卷第51頁），然依卷附之監視器畫面截圖及本院當庭勘驗
    監視器畫面之結果，因事故地點有大型貨車停放，故均無攝
    錄到事故發生之瞬間情形，該監視器畫面截圖及勘驗筆錄在
    卷可佐（見偵查卷第41頁背面至第42頁，本院卷第30頁至第
    31頁），是本件已乏客觀事證補強告訴人上開指訴之可信性
    ，況依肇事地點，因有大貨車停放，已然阻礙被告及告訴人
    行車之視線，此有上開卷附之監視器畫面截圖可佐，參以證
    人楊佳瑩於本院審理中證稱：被告是突然從旁邊出現等語（
    見本院卷第55頁），而被告亦於本院審理中供陳：我是看到
    告訴人突然從我正前方經過，所以緊急剎車等語（見本院卷
    第62頁），互核告訴人及被告2人上開所述，顯見雙方行經
    事故地點時，均係在猝不及防之情況下，發現對方，則本案
    時不能排除存有告訴人駕駛B車行經肇事地點，因見被告駕
    駛A車突然出現，其因重心不穩剎車不及而人車倒地之情況
    存在，從而，本院依卷存事證，難認雙方車輛有發生碰撞，
    基於有疑唯利被告之原則，因認告訴人駕駛B車行經肇事地
    點時，因被告駕駛A車突然出現，其因重心不穩剎車不及而
    人車倒地。
　㈢綜上，足認被告自白與事實相符，堪以採信。從而，本案事
    證明確，被告犯行堪以認定，應依法論科。
二、論罪科刑：
　㈠核被告莊淑惠所為，係犯刑法第284條前段之過失傷害罪。又
    被告於肇事後留在事故現場，主動向前往事故現場處理，且
    尚不知肇事者為何人之員警坦承肇事，嗣並接受裁判之事實
    ，有道路交通事故肇事人自首情形紀錄表附卷可稽（見偵查
    卷第14頁），對未發覺之罪自首而接受裁判，依刑法第62條
    前段之規定減輕其刑。
　㈡爰以行為人之責任為基礎，並審酌被告因一時疏忽而肇事，
    致告訴人受有如事實欄所載之傷害，行為確值非難，念其
    犯後坦承犯行，雖有意與告訴人和解，然因告訴人無意願而
    未能和解，考量被告過失程度，兼衡被告須扶養1名幼子、
    目前從事內勤工作、月收入新臺幣5 萬元之家庭、經濟、生
    活狀況，最高學歷為大學畢業之智識程度，暨告訴人所受傷
    勢輕重等一切情狀，量處如主文所示之刑，並諭知易科罰金
    之折算標準，以示懲儆。
據上論斷，應依事訴訟法第299 條第1 項前段，判決處刑如主文
。　　
本案經檢察官洪期榮提起公訴，經檢察官孫立婷到庭執行職務。
中　　華　　民　　國　　110 　年　　5 　　月　　20　　日
                  刑事第七庭  法　官　華澹寧
以上正本證明與原本無異。　　　　　　　　　
如不服本判決應於收受判決後20日內向本院提出上訴書狀，並應
敘述具體理由。其未敘述上訴理由者，應於上訴期間屆滿後20日
內向本院補提理由書(均須按他造當事人之人數附繕本)「切勿逕
送上級法院」。
中　　華　　民　　國　　110 　年　　5 　　月　　20　　日
                              書記官  吳羽君
附錄本案論罪科刑法條全文：
刑法第284條
因過失傷害人者，處1 年以下有期徒刑、拘役或10萬元以下罰金
；致重傷者，處3 年以下有期徒刑、拘役或30萬元以下罰金。